臺灣嘉義地方法院刑事判決　　　　　　　　　　　　　九十三年度訴字第三三四號
　　公　訴　人　臺灣嘉義地方法院檢察署檢察官
　　被　　　告　甲○○
　　指定辯護人　本院公設辯護人　戊○○
右列被告因強盜案件，經檢察官提起公訴（九十三年度偵字第四五三二號），本院判
決如左：
    主  文
甲○○連續意圖為自己不法之所有，攜帶兇器，以強暴至使不能抗拒而取他人之物，
累犯，處有期徒刑捌年陸月。
    事  實
一、甲○○於民國八十八年間，因妨害家庭案件，經本院判處有期徒刑六月確定，於
    八十九年四月七日執行完畢。竟仍不知悔改，基於意圖為自己不法所有之概括犯
    意，於附表所示之時間、地點，以附表強盜手法所示之方式，至使如附表被害人
    不能抗拒，而取得如附表被害人欄所示被害人所有、強盜所得欄所示之財物，甲○○於九十二年十二月初，在嘉義市○○街與保健街口，見車牌號碼ＵＧＷ－四
    ００號輕機車之鑰匙未取下，認有機可趁，逕自騎走而竊得該車，供己於犯下如
    附表編號２、３、４所示犯行後逃離現場所用。嗣因甲○○強盜丁○○財物後遭
    潘女以腳絆倒，倉惶之中逃逸，而將前開車牌號碼ＵＧＷ－四００號輕機車遺留
    現場，警方據報前往現場並於機車上採得甲○○之指紋，始知上情。
二、案經嘉義市警察局移送臺灣嘉義地方法院檢察署檢察官偵查起訴。
    理  由
一、訊據被告甲○○對於右揭犯行坦承不諱（見本院卷第三十頁、三十二頁），並經
    被害人鍾秀芳、丙○○、丁○○於警詢、偵查中指述甚詳（見警卷第七、八、十
    一至十四頁、偵查卷第十六、二十七、二十八頁），且經被害人乙○○於本院審
    理時結證明確（見本院卷第一０四至一一八頁），且警方於ＵＧＷ－四００號輕
    機車上所採集之指紋，經送往內政部警政署刑事警察局比對，確係被告所有無訛
    ，此有該局九十三年二月二日刑紋字第０９３００２１１６９號鑑驗書一紙附卷
    可參，衡情被告持高跟鞋偽裝為手槍；持西瓜刀或水果刀抵住被害人之腰部並出
    言恐嚇，除被害人鍾秀芳攜同幼子看店外，其餘被害人均為女子一人看店，被告
    所使用之手段應足使被害人產生極大之恐懼，而足達使被害人不能抗拒之程度，
  足佐被告前開自白與事實相符，堪以採信。
二、被告附表編號１所示之犯行，係犯刑法第三百二十八條第一項之強盜罪；復查，
    水果刀及西瓜刀均因具有刀刃足對人身產生傷害，足供兇器使用，是被告分持西
    瓜刀及水果刀犯下如附表編號２、３、４所示之犯行，係犯刑法第三百三十條第
    一項之攜帶兇器強盜罪。被告如附表編號４之犯行，雖嗣後因遭被害人丁○○絆
    倒致未能將財物帶離現場，惟被告該次強盜之財物既業經被告取得並持有，即已
    達既遂，公訴人認仍屬未遂，應有未合。被告竊取ＵＧＷ－四００號輕機車，係
    犯刑法第三百二十條第一項之竊盜罪。被告先後多次強盜犯行，時間緊接、所為
    係構成要件相同之罪，顯係基於概括犯意為之，為連續犯，應依刑法第五十六條
    ，從一重論以攜帶兇器強盜罪，併加重其刑。被告所犯連續攜帶兇器強盜與竊盜
    罪間，有方法、結果之牽連關係，應依刑法第五十五條之規定，從一重論以攜帶
    兇器強盜罪。另查，被告於八十八年間，因妨害家庭案件，經本院判處有期徒刑
    六月確定，於八十九年四月七日執行完畢，此有臺灣高等法院被告全國前案紀錄
    表一紙附卷可參，五年內再犯有期徒刑以上刑之罪，為累犯，應依刑法第四十七
    條加重其刑，併前揭連續犯加重部分，依刑法第七十條之規定遞加重之。爰審酌
    被告曾有違反麻罪藥品管理條例、傷害等前科紀錄，品性素行難認良好、犯罪次
    數高達四次、犯罪所得不低、犯罪動機乃為購買樂透之用、犯罪對於被害人之侵
    擾、傷害甚大、犯後坦承犯行、惟未與被害人和解等一切情狀，量處如主文所示
    之刑，以資懲儆。
據上論斷，應依刑事訴訟法第二百九十九條第一項前段，刑法第五十六條、第三百三
十條第一項、第三百二十條第一項、第五十五條、第四十七條、罰金罰鍰提高標準條
例第一條前段，判決如主文。
本案經檢察官陳鈴香到庭執行職務
中      華      民      國    九十三    年      十二    月    二十九    日
                                      臺灣嘉義地方法院刑事第四庭
                                          審判長法  官   劉  瓊  雯
                                                法  官   蔡  憲  德
                                                法  官   康  存  真
右正本證明與原本無異。
如不服本判決，應於判決送達後十日內向本院提出上訴狀( 應附繕本 )。告訴人或被
害人如對於本判決不服者，應具備理由請求檢察官上訴，其上訴期間之計算係以檢察
官收受判決正本之日期為準。
中      華      民      國    九十三    年      十二    月    二十九    日
                                                書記官   林  美  芳
附表：
┌───┬─────┬─────┬────┬──────┬──────┐
│編號  │時間      │地點      │被害人  │強盜手法    │強盜所得    │
│      │          │          │        │            │（新臺幣）  │
├───┼─────┼─────┼────┼──────┼──────┤
│１    │92.11.30  │嘉義市民  │鍾秀芳  │以紅色塑膠  │一萬七千元  │
│      │2:20      │族路一七  │        │袋包裝一支  │            │
│      │          │七號彩虹  │        │高跟鞋偽裝  │            │
│      │          │檳榔攤    │        │成手槍而抵  │            │
│      │          │          │        │住鍾秀芳之  │            │
│      │          │          │        │腰部向其恫  │            │
│      │          │          │        │稱若不交金  │            │
│      │          │          │        │錢則對鍾秀  │            │
│      │          │          │        │芳及其子不  │            │
│      │          │          │        │利，使鍾秀  │            │
│      │          │          │        │芳不能抗拒  │            │
│      │          │          │        │            │            │
├───┼─────┼─────┼────┼──────┼──────┤
│２    │92.12.4   │嘉義市文  │乙○○  │持西瓜刀一  │內有一萬二  │
│      │0:45許    │化路七五  │        │把抵住洪惠  │千元之皮包  │
│      │          │號前      │        │娟之腰部向  │一個        │
│      │          │          │        │其恫稱將錢  │            │
│      │          │          │        │交出否則要  │            │
│      │          │          │        │殺乙○○，  │            │
│      │          │          │        │使乙○○不  │            │
│      │          │          │        │能抗拒      │            │
│      │          │          │        │            │            │
├───┼─────┼─────┼────┼──────┼──────┤
│３    │92.12.24  │嘉義市長  │丙○○  │持水果刀一  │硬幣及紙鈔  │
│      │19:45     │榮街五二  │（起訴書│把抵住郭尤  │共計三千元  │
│      │          │號「合泰  │載為郭美│美之身體向  │            │
│      │          │儀器行」  │女）    │丙○○恫稱  │            │
│      │          │          │        │將錢交出否  │            │
│      │          │          │        │則將持水果  │            │
│      │          │          │        │刀劃傷郭尤  │            │
│      │          │          │        │美之臉使郭  │            │
│      │          │          │        │尤美不能抗拒│            │
├───┼─────┼─────┼────┼──────┼──────┤
│４    │93元月中  │嘉義市光  │丁○○  │持水果刀一  │裝滿零錢之  │
│      │旬        │彩街九十  │        │把抵住潘韻  │音樂盒及三  │
│      │20:10許   │號        │        │親之左下巴  │個手提袋及  │
│      │          │          │        │威脅丁○○  │一個小錢包  │
│      │          │          │        │交出錢否則  │（事後因林  │
│      │          │          │        │將劃傷潘韻  │坤炎跌倒而  │
│      │          │          │        │之臉        │掉落）      │
└───┴─────┴─────┴────┴──────┴──────┘
附錄法條:
中華民國刑法第三百三十條
犯強盜罪而有第三百二十一條第一項各款情形之一者，處七年以上有期徒
刑。
前項之未遂犯罰之。
中華民國刑法第三百二十八條
意圖為自己或第三人不法之所有，以強暴、脅迫、藥劑、催眠術或他法，
至使不能抗拒，而取他人之物或使其交付者，為強盜罪，處五年以上有期
徒刑。
以前項方法得財產上不法之利益或使第三人得之者，亦同。
犯強盜罪因而致人於死者，處死刑、無期徒刑或十年以上有期徒刑；致重
傷者，處無期徒刑或七年以上有期徒刑。
第一項及第二項之未遂犯罰之。
預備犯強盜罪者，處一年以下有期徒刑、拘役或三千元以下罰金。
中華民國刑法第三百二十條
(普通竊盜罪、竊佔罪)
意圖為自己或第三人不法之所有，而竊取他人之動產者，為竊盜罪，處五
年以下有期徒刑、拘役或五百元以下罰金。
意圖為自己或第三人不法之利益，而竊佔他人之不動產者，依前項之規定
處斷。
前二項之未遂犯罰之。
